Config:
  hfst:
    Gen: ../../../src/generator-gt-norm.hfst
    Morph: ../../../src/analyser-gt-norm.hfst
  xerox:
    Gen: ../../../src/generator-gt-norm.xfst
    Morph: ../../../src/analyser-gt-norm.xfst
    App: lookup

Tests:



# todo:
# Proofread the gold standard (below)
# Then: run analyser, then correct.


  Noun - füüsiga: # Noun (7) füüsiga 'eng /est /fin' - full paradigm
     füüsiga+N+Sg+Nom: füüsiga
     füüsiga+N+Sg+Gen: füüsiga
     füüsiga+N+Sg+Par: füüsikat
     füüsiga+N+Sg+Ill: füüsikahe
     füüsiga+N+Pl+Gen: füüsikide
     füüsiga+N+Pl+Par: füüsikit
     füüsiga+N+Pl+Ill: füüsikihe
     füüsiga+N+Pl+All: füüsikile

